---
title: 'kaggle(Titanic)'
author: 'mksai'
date: '2018/06/28'
output:
  html_document:
    number_sections: true
    toc: true
    fig_width: 7
    fig_height: 4.5
    theme: readable
    highlight: tango
    code_folding: hide
---

# はじめに

Kaggleのチュートリアルとして用意された、タイタニックの生存予測を行う。  
最初にデータの前処理を行い、その後にランダムフォレストによる予測を行う。  

## パッケージとデータの確認

必要なパッケージの読み込みを行う。

```{r,message=FALSE, warning=FALSE}
# パッケージの読み込み
library("ggplot2") # グラフィック
library("gridExtra")
library("ggthemes")

library("dplyr") # データ操作
library("scales")
library("tibble")

library("mice") # 多重代入法
library("VIM") # 欠損値の可視化

library("randomForest") # ランダムフォレスト
```

データを読み込み確認する。

```{r,message=FALSE, warning=FALSE}
# データの読み込み
data("Titanic")
train=titanic::titanic_train
test=titanic::titanic_test

# すべてのデータ
full=bind_rows(train, test)

# 確認
str(full)
```

ここで各変数についてまとめておく。

変数名        | 説明
--------------|-------------
PassengerId   | 乗客ID
Survived      | 生存結果 (1: 生存, 0: 死亡)
Pclass        | 乗客・客室の等級 (1 > 2 > 3)
Name          | 乗客の名前
Sex           | 性別
Age           | 年齢
SibSp         | 兄弟、配偶者の数
Parch         | 両親、子供の数
Ticket        | チケット番号
Fare          | 乗船料金（£）
Cabin         | 部屋番号
Embarked      | 乗船した港 (Southampton, Cherbourg, Queenstown)

また、各変数の欠損率についても確認しておく。  

```{r,message=FALSE,warning=FALSE}
#Cabinの空白をNAに
full$Cabin=ifelse(full$Cabin=="",NA,full$Cabin)
#変数の欠損率を求める
missing_values=full %>% summarize_all(funs(sum(is.na(.))/n()))
missing_values=tidyr::gather(missing_values, key="feature", value="missing_pct")

ggplot(missing_values,aes(x=reorder(feature,-missing_pct),y=missing_pct))+
  geom_bar(stat="identity",fill="red")+
  coord_flip()+
  theme(text = element_text(family = "HiraKakuProN-W3"))+
  labs(title="図1：各変数の欠損率")
```

タイタニックの部屋番号は、右舷側は奇数番号、左舷側は偶数番号であり、下記のように脱出・救命活動が右舷側と左舷側の航海士によって異なる対応が行われていたとの記録があることから、生存結果に関係していると思われる。  
上図より部屋番号（Cabin）の欠損率は約80%に近いことから、欠損値の補完を行わず説明変数としての使用を諦める。  

>沈没が差し迫ったタイタニックでは左舷はライトラー2等航海士が、右舷はマードック1等航海士が救命ボートへの移乗を指揮し、ライトラーは1等船客の女性・子供優先の移乗を徹底して行い、一方のマードックは比較的男性にも寛大な対応をした。  
>[タイタニック_(客船)](https://ja.wikipedia.org/wiki/タイタニック_(客船))

## 分析の流れについて

ここで変数間の関係について考察をし、分析の流れを決める。  

- 乗客・客室の等級（Pclass）
  - 等級は乗船料金に密接に関係していると思われる。
  - また１等客は脱出・救助を優先されたとの記録もあることから生存結果に影響を与えていると考えられる。
  
- 乗客の名前（Name）
  - 名前に含まれる「敬称」を抽出することで分類可能な変数を作成できる。
  
- 性別（Sex）
  - 女性は脱出・救助を優先されたとの記録があることから生存結果に影響を与えていると考えられる。  
  
- 年齢（Age）
  - 子供は脱出・救助を優先されたとの記録があることから生存結果に影響を与えていると考えられる。 

- 兄弟、配偶者の数（SibSp）・両親、子供の数（Parch）
  - この２つの変数から乗客の家族に関する変数を作成できる。
  
- チケット番号（Ticket）
  - 同名のチケットから家族のような親しい人間関係のグループが見いだせると考えられる。

- 乗船料金（Fare）
  - 等級に密接に関係していると思われる。
  - また、地理関係から乗船した港によって料金が異なるかもしれない。

- 乗船した港（Embarked）
  - Cherbourg（フランス）とQueenstown（アイルランド）は追加の乗客であったという記録がある。
  - 追加の乗客という要素は乗船料金に関係しているかもしれない。

以上から下記の流れで分析を行うとする。  

1. 乗客の名前（Name）から変数を作成する

2. 兄弟、配偶者の数（SibSp）・両親、子供の数（Parch）から変数を作成する

3. 乗船料金（Fare）とチケット番号（Ticket）を考察する

4. 乗船した港（Embarked）の関係を考察する

5. 年齢（Age）の欠損値の補完を行う

6. 乗客・客室の等級（Pclass）について考察する

7. 予測モデルの作成

8. 構築したモデルによる予測

<br />

# 特徴量エンジニアリング1

## 名前（Name）について

我々日本人には馴染みがあまりないが、欧米の言語においての名前には「敬称」が含まれている。  
敬称を抽出することで、身分や既婚か未婚かなどをステータス化することができ、それらが生存結果に関係しているかを考察することができる。  

>英語では、たとえば電話で「This is Mr. Johnson」などと自分にも敬称をつけて名乗ることがあるが、これはDr.などの肩書の有無や女性の場合未婚（Miss）か既婚（Mrs.）を区別したり、ファーストネームと紛らわしい場合名字であることを示したりするためである。  
>[敬称 - Wikipedia](https://ja.wikipedia.org/wiki/敬称#欧米の言語)

そこで、敬称（Title）をNameから抽出し集計してみる。  

```{r,message=FALSE,warning=FALSE}
# 正規表現で敬称を抽出
full$Title=gsub('(.*, )|(\\..*)', '', full$Name)

# 集計表の出力
df_title=data.frame(table(full$Sex, full$Title))
df_title=df_title[order(df_title$Freq, decreasing=T),]
(df_title=df_title[df_title$Freq > 0,])
```

集計結果より、頻度が10以下のものを整理する。  

```{r,message=FALSE,warning=FALSE}
# 少数のTitleをまとめる
minor=c("Dona","Lady","the Countess","Capt","Col","Don","Dr","Major","Rev","Sir","Jonkheer")

# フランスの敬称をMiss,Mrsに割り当てる
full$Title[full$Title=="Mlle"]="Miss"
full$Title[full$Title=="Mme"]="Mrs"

full$Title[full$Title %in% minor]="minor"
full$Title[full$Title=="Ms"]="Miss"
```

少数の敬称（minor）はそれぞれ違う意味を持つが、他の敬称に比べ数が少ないため１つのグループに集約をした。  
整理した敬称について、生存結果ことにプロットする。

```{r,message=FALSE,warning=FALSE,results='hide'}
#確認
table(full$Sex, full$Title)
ggplot(full[1:891,],aes(x = Title,fill=factor(Survived)))+
  geom_bar(stat="count",position="dodge")+
  theme(text = element_text(family = "HiraKakuProN-W3"))+
  labs(title="図2：敬称ごとの生存結果")
```

## 家族について

SibSp（兄弟、配偶者の数）とParch（両親、子供の数）から家族関係に関する特徴量を作成する。
まず、家族の規模（Family）を定義する。

```{r,message=FALSE,warning=FALSE}
# 兄弟、配偶者の数 + 両親、子供の数 + 乗客本人の数 = 家族の規模
full$Family=full$SibSp+full$Parch+1

# 確認
ggplot(full[1:891,],aes(x = Family,fill=factor(Survived)))+
  geom_bar(stat="count",position="dodge")+
  scale_x_continuous(breaks = c(1:11))+
  geom_vline(xintercept=1.5,linetype="dashed",colour="blue")+ # グループを分ける
  geom_vline(xintercept=4.5,linetype="dashed",colour="blue")+
  theme(text = element_text(family = "HiraKakuProN-W3"))+
  labs(title="図3：家族の規模ごとの生存結果")
```

上図をみると、Familyの値の大きさによって生存確率が変化みられ３つのグループに分類できることが分かる。  
Familyを値の大きさで分類する。

```{r,message=FALSE,warning=FALSE}
# single, small, largeに分類する
full$FamilyG[full$Family==1]="single"
full$FamilyG[1<full$Family & full$Family<5]="small"
full$FamilyG[full$Family>4]="large"

#モザイクプロットの作成
par(family = "HiraKakuProN-W3") # 日本語表示
mosaicplot(table(full$FamilyG, full$Survived), main="図4：家族規模のグループ×生存結果", shade=TRUE)
```

生存結果のデータは約30%が欠損しているため、上図で表されたものがすべてではない。 

# 欠損値の補完

## 年齢（Age）について

年齢のデータは約20%が欠損している。これを推測し補完することを試みる。  
年齢を生存結果ごとに密度推定し考察する。

```{r,message=FALSE,warning=FALSE}
round(sum(is.na(full$Age))/nrow(full), 3)
```

欠損値のメカニズムについてを考察するため、もとのデータを用いて変数と欠損値の関係を可視化する。  

```{r,message=FALSE,warning=FALSE}
n_full=bind_rows(train,test)
n_full$Cabin=ifelse(n_full$Cabin=="",NA,n_full$Cabin)

# 左図：単一のデータ項目に対する欠損値の棒グラフ（個数）右図：複数のデータ項目に対する欠損値のパターン
aggr(n_full, prop=FALSE, number=TRUE)
```

上図を見ると、特定の欠測パターンに大きく偏っている様子はなさそうである。  


ここで多重代入法によって欠損値の点推定値を算出し代入する。

```{r,message=FALSE,warning=FALSE}
# 変数をfactor型に変換
factor_vars=c("Pclass","Name","Sex","Ticket","Embarked","Title","FamilyG")
full[factor_vars] <- lapply(full[factor_vars], function(x) as.factor(x))

# 推定に必要な変数以外を除いて、欠損値を補完したデータセットを作成
mice_model=mice(full[, !names(full) %in% c("PassengerId","Name","Ticket","Cabin","Family","Survived")], method = "rf", seed = 119, print = FALSE)

# 欠損値の補完を行ったデータを保存
mice_output <- complete(mice_model)
```

欠損値の補完を行ったデータともとのデータの年齢のヒストグラムを比較する。  

```{r,message=FALSE,warning=FALSE}
par(mfrow=c(1,2), family = "HiraKakuProN-W3")
hist(full$Age, freq=F, main="図5：もとのデータのAge", 
  col="violetred4", ylim=c(0,0.04))
hist(mice_output$Age, freq=F, main="MICEによる出力データのAge", 
  col="violet", ylim=c(0,0.04))
```

この欠損値の補完を行ったデータを使用する。最後に年齢の欠損率を確認する。  

```{r,message=FALSE,warning=FALSE}
full$Age=mice_output$Age
# Ageの欠損率を確認する
round(sum(is.na(full$Age))/nrow(full), 3)
```

# 特徴量エンジニアリング2

## 乗客・客室の等級（Pclass）について

変数間の関係について考察した際に、いくつかの変数に関係して生存結果に影響を及ぼしていると考察した。  
そこで、等級と生存結果についてをプロットしてみる。  

```{r,message=FALSE,warning=FALSE}
# プロットする
ggplot(full[1:891,],aes(x = Pclass, fill=factor(Survived)))+
  geom_bar(stat="count",position="dodge")+
  geom_vline(xintercept=1.5,linetype="dashed",colour="blue")+
  theme(text = element_text(family = "HiraKakuProN-W3"))+
  labs(title="図6：等級ごとの生存結果")
```

Pclassが1のグループのみ生存確率が死亡確率を上回っていることが分かる。  
これより、救命の記録にある「1等乗客の女性・子供優先された」という傾向が見える。
そこで、等級ごとの性別、年齢について考察する。   

<br />

年齢を考察に使用するにあたって、密度推定を行い、いくつかのグループに分類する。  

```{r,message=FALSE,warning=FALSE}
# 密度推定を行いプロットする
ggplot(full[1:891,],aes(x = Age, fill=factor(Survived)))+
  geom_density(alpha=0.5, aes(fill=factor(Survived)))+
  scale_x_continuous(breaks = seq(0,80,5))+
  geom_vline(xintercept=15,linetype="dashed",colour="blue")+
  geom_vline(xintercept=32,linetype="dashed",colour="blue")+
  geom_vline(xintercept=58,linetype="dashed",colour="blue")+
  theme(text = element_text(family = "HiraKakuProN-W3"))+
  labs(title="図7：年齢あたりの生存結果の密度")
```

上図を見ると、15才以下の層は生存する可能性が高く、16才〜32才までの層と58才以上の層では死亡確率が高いことが分かるので、４つのグループに分類する。  

```{r,message=FALSE,warning=FALSE}
# under15, young, middle, oldに分類する
full$AgeG[full$Age<16]="under15"
full$AgeG[15<full$Age & full$Age<33]="young"
full$AgeG[32<full$Age & full$Age<58]="middle"
full$AgeG[57<full$Age]="old"
full$AgeG=as.factor(full$AgeG)
```

Pclassごとの生存結果と性別・年齢層（AgeG）についてプロットを行う。  

```{r,message=FALSE,warning=FALSE}
# Pclass=1のグループ
g.sex.p1=ggplot(subset(full[1:891,], Pclass==1),aes(x = Sex, fill=factor(Survived)))+
  geom_bar(stat="count",position="dodge")+
  theme(text = element_text(family = "HiraKakuProN-W3"))+
  labs(title="図8：性別ごとの生存結果（Pclass=1）")
g.ageg.p1=ggplot(subset(full[1:891,], Pclass==1),aes(x = AgeG, fill=factor(Survived)))+
  geom_bar(stat="count",position="dodge")+
  theme(text = element_text(family = "HiraKakuProN-W3"))+
  labs(title="図9：年齢層（AgeG）ごとの生存結果（Pclass=1）")
grid.arrange(g.sex.p1, g.ageg.p1, nrow=2)
# Pclass=2のグループ
g.sex.p2=ggplot(subset(full[1:891,], Pclass==2),aes(x = Sex, fill=factor(Survived)))+
  geom_bar(stat="count",position="dodge")+
  theme(text = element_text(family = "HiraKakuProN-W3"))+
  labs(title="図10：性別ごとの生存結果（Pclass=2）")
g.ageg.p2=ggplot(subset(full[1:891,], Pclass==2),aes(x = AgeG, fill=factor(Survived)))+
  geom_bar(stat="count",position="dodge")+
  theme(text = element_text(family = "HiraKakuProN-W3"))+
  labs(title="図11：年齢層（AgeG）ごとの生存結果（Pclass=2）")
grid.arrange(g.sex.p2, g.ageg.p2, nrow=2)
# Pclass=2,3のグループ
g.sex.p3=ggplot(subset(full[1:891,], Pclass==3),aes(x = Sex, fill=factor(Survived)))+
  geom_bar(stat="count",position="dodge")+
  theme(text = element_text(family = "HiraKakuProN-W3"))+
  labs(title="図12：性別ごとの生存結果（Pclass==3）")
g.ageg.p3=ggplot(subset(full[1:891,], Pclass==3),aes(x = AgeG, fill=factor(Survived)))+
  geom_bar(stat="count",position="dodge")+
  theme(text = element_text(family = "HiraKakuProN-W3"))+
  labs(title="図13：年齢層（AgeG）ごとの生存結果（Pclass=3）")
grid.arrange(g.sex.p3, g.ageg.p3, nrow=2)
```

図8〜13を見て明らかなのは、Pclass=1,2かつ女性のグループの生存確率が高いことである。  

```{r,message=FALSE,warning=FALSE,echo=FALSE,include=FALSE}
# 念のために他の変数との関係を見てみる。  
# Pclass=1,2かつ女性のグループ
p12.f=subset(full[1:891,], Pclass %in% c(1,2) & Sex=="female")

g.p12.f.fg=ggplot(p12.f,aes(x = FamilyG, fill=factor(Survived)))+
  geom_bar(stat="count",position="dodge")+
  theme(text = element_text(family = "HiraKakuProN-W3"))+
  labs(title="図14：各変数ごとの生存結果（Pclass=1,2かつ女性）")
g.p12.f.ag=ggplot(p12.f,aes(x = AgeG, fill=factor(Survived)))+
  geom_bar(stat="count",position="dodge")+
  theme(text = element_text(family = "HiraKakuProN-W3"))+
  labs(title="")
g.p12.f.t=ggplot(p12.f,aes(x = Title, fill=factor(Survived)))+
  geom_bar(stat="count",position="dodge")+
  theme(text = element_text(family = "HiraKakuProN-W3"))+
  labs(title="")
g.p12.f.em=ggplot(p12.f,aes(x = Embarked, fill=factor(Survived)))+
  geom_bar(stat="count",position="dodge")+
  theme(text = element_text(family = "HiraKakuProN-W3"))+
  labs(title="")
grid.arrange(g.p12.f.fg, g.p12.f.ag, g.p12.f.t, g.p12.f.em,
             nrow=2, ncol=2)
```

次に、15才以下の層（AgeG=under15）について考察する。  
15才以下の層では他の層に比べ生存確率が高い。Pclass=2においては全員が生存している。  そこで階級ごとの生存確率の比率ついて見てみる。  

```{r,message=FALSE,warning=FALSE}
# AgeG=under15のグループ
ggplot(subset(full[1:891,], AgeG=="under15"),aes(x = Pclass, fill=factor(Survived)))+
  geom_bar(position = "fill")+
  geom_vline(xintercept=2.5,linetype="dashed",colour="blue")+
  scale_y_continuous(labels = percent)+
  coord_flip()+ # x軸とy軸を入れ替える
  theme(text = element_text(family = "HiraKakuProN-W3"))+
  labs(title="図15：生存結果の比率（AgeG=under15）")
```

上図より、Pclass=1,2かつAgeG=under15のグループは生存確率が非常に高いことが分かる。  
このグループの生存確率を計算すると約96%となる。  

```{r,message=FALSE,warning=FALSE}
# Pclass=1,2かつAgeG=under15のグループ
p12.u15=subset(full[1:891,], Pclass %in% c(1,2) & AgeG=="under15") 

# Pclass=1,2かつAgeG=under15のグループの生存確率の比率
round(nrow(p12.u15[p12.u15$Survived==1,])/nrow(p12.u15), 3)
```

```{r,message=FALSE,warning=FALSE,echo=FALSE,include=FALSE}
# 念のために他の変数との関係を見てみる。
g.p12.u15.fg=ggplot(p12.u15,aes(x = FamilyG, fill=factor(Survived)))+
  geom_bar(stat="count",position="dodge")+
  theme(text = element_text(family = "HiraKakuProN-W3"))+
  labs(title="図16：各変数ごとの生存結果（Pclass=1,2かつAgeG=under15）")
g.p12.u15.t=ggplot(p12.u15,aes(x = Title, fill=factor(Survived)))+
  geom_bar(stat="count",position="dodge")+
  theme(text = element_text(family = "HiraKakuProN-W3"))+
  labs(title="")
g.p12.u15.em=ggplot(p12.u15,aes(x = Embarked, fill=factor(Survived)))+
  geom_bar(stat="count",position="dodge")+
  theme(text = element_text(family = "HiraKakuProN-W3"))+
  labs(title="")
grid.arrange(g.p12.u15.fg, g.p12.u15.t, g.p12.u15.em,
             nrow=2, ncol=2)
```

以下の生存確率が高い２つのグループに属するかを特微量として作成する。  

- Pclass=1,2かつ年齢が15才以下

- Pclass=1,2かつ女性

```{r,message=FALSE,warning=FALSE}
full$Child_surv=ifelse(full$Pclass %in% c(1,2) & full$AgeG=="under15", 1, 0)
full$Child_surv=ifelse(is.na(full$Child_surv),0,full$Child_surv)
full$Female_surv=ifelse(full$Pclass %in% c(1,2) & full$Sex=="female", 1, 0)
```

## チケット番号（Ticket）について

乗客の中には同じチケット番号を持つ人も見られる。そこでチケット番号の頻度（TFreq）を求め考察してみる。  
考察をする前に１人の乗客の乗船料金の欠損値を補完する。  

```{r,message=FALSE,warning=FALSE}
full[1044, ]
```

そこで、この乗客に階級・性別・家族の規模・年齢層が類似した乗客を抽出する。

```{r,message=FALSE,warning=FALSE}
similar=subset(full, Pclass==3 & Sex=="male" & FamilyG=="single" & AgeG=="old")
similar[,c("Pclass","Sex","Ticket","Fare","Cabin","Embarked","FamilyG","AgeG")]
```

抽出された乗客の乗船料金の平均を求め、欠損値を補完する。  

```{r,message=FALSE,warning=FALSE}
full[1044, ]$Fare=mean(similar[-9,]$Fare)
full[1044, ]
```

階級以外の変数との関係について調べるために、乗船料金（Fare）について見てみる。  

```{r,message=FALSE,warning=FALSE}
# Ticketの頻度を求める
Ticket.Freq=aggregate(full$Ticket, by=list(full$Ticket), length)
colnames(Ticket.Freq)=c("Ticket", "TFreq")
TFreq2=Ticket.Freq[Ticket.Freq$Freq>1,]

full$TFreq=numeric(1309) # 領域の確保
for (i in 1:1309) {
  full[i,]$TFreq=Ticket.Freq[Ticket.Freq$Ticket==full[i,]$Ticket,]$TFreq
}

ggplot(full[1:891,],aes(x = TFreq, fill=factor(Survived)))+
  geom_bar(stat="count",position="dodge")+
  geom_vline(xintercept=2.5,linetype="dashed",colour="blue")+
  geom_vline(xintercept=4.5,linetype="dashed",colour="blue")+
  theme(text = element_text(family = "HiraKakuProN-W3"))+
  labs(title="図17：チケット番号の頻度ごとの生存結果")
```

上図より、TFreq=3,4のグループの生存確率が比較的高いことが分かる。  
TFreq=3,4のグループとそれ以外のグループを比較するために、それぞれのグループのPclassごとの生存結果を示す。  

```{r,message=FALSE,warning=FALSE}
# TFreqのグループごとのPclassを確認する
g.tf1=ggplot(subset(full[1:891,], TFreq<3),aes(x = Pclass, fill=factor(Survived)))+
  geom_bar(position = "fill")+
  scale_y_continuous(labels = percent)+
  coord_flip()+
  theme(text = element_text(family = "HiraKakuProN-W3"))+
  labs(title="図18：Pclassごとの生存結果の割合（TFreq<3）")
g.tf2=ggplot(subset(full[1:891,], TFreq>2 & TFreq<5),aes(x = Pclass, fill=factor(Survived)))+
  geom_bar(position = "fill")+
  scale_y_continuous(labels = percent)+
  coord_flip()+
  theme(text = element_text(family = "HiraKakuProN-W3"))+
  labs(title="図19：Pclassごとの生存結果の割合（TFreq=3,4）")
g.tf3=ggplot(subset(full[1:891,], TFreq>4),aes(x = Pclass, fill=factor(Survived)))+
  geom_bar(position = "fill")+
  scale_y_continuous(labels = percent)+
  coord_flip()+
  theme(text = element_text(family = "HiraKakuProN-W3"))+
  labs(title="図20：Pclassごとの生存結果の割合（TFreq>4）")
grid.arrange(g.tf1, g.tf2, g.tf3, nrow=3)
```

上図より、TFreq=3,4のグループにおいてはすべてのPclassにおいて生存確率が50%を上回ることがわかった。  
階級以外の変数との関係について調べるために、乗船料金（Fare）について見てみる。 

```{r,message=FALSE,warning=FALSE}
# Fare
ggplot(subset(full[1:891,], TFreq<3 | TFreq>4),aes(x = factor(Pclass), y = Fare, fill = factor(Pclass)))+
  geom_boxplot()+
  scale_y_continuous(breaks=seq(0,250,50), labels=dollar_format()) +
  geom_hline(yintercept=50,linetype="dashed",colour="blue")+
  theme(text = element_text(family = "HiraKakuProN-W3"))+
  labs(title="図21：Pclassごとの乗船料金")
```

上図より、乗客の殆どが乗船料金が$50以下であることが分かる。  
ここで乗船料金が$50以下の乗客のPclassごとの割合を確認する。  

```{r,message=FALSE,warning=FALSE}
data.frame("Pclass"=c(1,2,3), "parsent"=c(nrow(full[full$Pclass==1 & full$Fare<50,])/nrow(full),nrow(full[full$Pclass==2 & full$Fare<50,])/nrow(full),nrow(full[full$Pclass==3 & full$Fare<50,])/nrow(full)))
```

この乗船料金が$50以下のグループについて、TFreqによる分類を行い他の変数との関係を見たところ、敬称との関係に興味深い結果を得たので次に示す。  

```{r,message=FALSE,warning=FALSE}
g.f1=ggplot(subset(full[1:891,], TFreq<3 & Fare>0 & Fare<50),aes(x = Title, fill=factor(Survived)))+
  geom_bar(stat="count",position="dodge")+
  theme(text = element_text(family = "HiraKakuProN-W3"))+
  labs(title="図22：敬称ごとの生存結果（TFreq<3 Fare<50）")
g.f2=ggplot(subset(full[1:891,], TFreq>2 & TFreq<5 & Fare>0 & Fare<50),aes(x = Title, fill=factor(Survived)))+
  geom_bar(stat="count",position="dodge")+
  theme(text = element_text(family = "HiraKakuProN-W3"))+
  labs(title="（TFreq=3,4 Fare<50）")
g.f3=ggplot(subset(full[1:891,], TFreq>4 & Fare>0 & Fare<50),aes(x = Title, fill=factor(Survived)))+
  geom_bar(stat="count",position="dodge")+
  theme(text = element_text(family = "HiraKakuProN-W3"))+
  labs(title="（4<TFreq Fare<50）")
grid.arrange(g.f1, g.f2, g.f3, nrow=3)
```

TFreq=3,4かつ乗船料金が$50以上のグループのMastaerの生存は決定的でMiss,Mrsにおいても生存する可能性が高いことが分かる。またこのグループはPclass=2,3が殆どであり、救命において女性・子供は１等乗客かによらず優先されたかもしれないと推測できる。
これはあくまで私の考えだが、チケット番号の同じグループが家族やそれに近いグループだと考えると、
脱出・救助の際に３，４人が最も動きやすく、グループ内で男性（Mr）が自身より子供・女性を生存させること優先するために動いたため上図のような結果になったのではないか。  

<br />

以下のグループに属するかを特微量として作成する。  

- TFreq=3,4かつ乗船料金が$50以上（敬称がMaster,Miss,Mrsのいずれか）

```{r,message=FALSE,warning=FALSE}
full$Fam34_surv=ifelse(full$TFreq %in% c(3,4) & full$Fare<50 & full$Title %in% c("Master","Miss","Mrs"), 1, 0)
```

## 乗船した港（Embarked）について

乗船した港についてはCherbourg（フランス）とQueenstown（アイルランド）で追加の乗客を乗せたと記録がある。  
以下に、位置関係を知るために作成した「タイタニックの航路」についての地図を示す。

<iframe id="mymap" src="https://www.google.com/maps/d/u/0/embed?mid=1-1l3PEzVaYecCe2wr1vl2GV0FEhpAfQX" width="640" height="400"></iframe>
<script>
  $(function(){
    var iframe_width = $('#embarked').width();
    $('#mymap').width(iframe_width);
  })
</script>

まず、２人の乗客の乗客した港の欠損値を補完する。

```{r,message=FALSE,warning=FALSE}
full[c(62, 830),]
```

この２人の乗客は、同じチケット・乗船料金・客室であることから、同じ港で乗船した可能性が高い。  
そこで、この２人の乗客に共通した要素が類似した乗客を抽出する。

```{r,message=FALSE,warning=FALSE}
similar=subset(full, Pclass==1 & Sex=="female" & FamilyG=="single" & TFreq==2)
similar[,c("Pclass","Sex","Ticket","Fare","Cabin","Embarked","FamilyG","AgeG")]
```

抽出された乗客の乗船した港はC（Cherbourg）なので、２人の乗客の欠損値はCで補完する。  

```{r,message=FALSE,warning=FALSE}
full[c(62, 830),]$Embarked="C"
```

生存結果ごとの乗船料金の箱ひげ図をプロットする。

```{r,message=FALSE,warning=FALSE}
# Fare>100は外れ値なので除いて表示する
ggplot(subset(full, Fare<100), aes(x = Embarked, y = Fare, fill = factor(Survived))) +
  geom_boxplot()+
  scale_y_continuous(labels=dollar_format())+
  theme(text = element_text(family = "HiraKakuProN-W3"))+
  labs(title="図23：乗船した港と生存結果ごとの乗船料金の箱ひげ図")
```

上図より、Embarked=C,Sは生存結果の欠損値が多く傾向を読みにくいことから、Embarkedからの特徴量の作成は行わない。
乗船した港ごとの生存結果の欠損率を示す。  

```{r,warning=FALSE,warning=FALSE}
# 欠損率を求める
na.par=c(
  round(sum(is.na(full[full$Embarked=="C",]$Survived))/nrow(full[full$Embarked=="C",]),3),
  round(sum(is.na(full[full$Embarked=="Q",]$Survived))/nrow(full[full$Embarked=="Q",]),3),
  round(sum(is.na(full[full$Embarked=="S",]$Survived))/nrow(full[full$Embarked=="S",]),3)
)
(data.frame("Pclass"=c("C","Q","S"), "欠損率"=na.par))
```

# モデルの構築と予測

欠損値の補完と特徴量エンジニアリングができたことにより、予測モデルの作成が可能になった。  
まず、データを訓練データとテストデータに分ける。

```{r,message=FALSE,warning=FALSE}
# 生存結果が欠損していないデータを訓練データとする
train=full[1:891,]
# 生存結果が欠損しているデータをテストデータとする
test=full[892:1309,]
```

用意した訓練データを使用して予測モデルをランダムフォレストで構築する。  

```{r,message=FALSE,warning=FALSE}
# シード
set.seed(119)

# モデルの構築
rf_model=randomForest(factor(Survived) ~ Pclass + Sex + Age + SibSp + Parch + 
                                          Fare + Embarked + Title + 
                                          Family + FamilyG + AgeG + 
                                          Child_surv + Female_surv + TFreq + Fam34_surv,
                                          data = train)

# 構築したモデルの誤判別率をプロットする
plot(rf_model, ylim=c(0,0.36))
legend("topright", colnames(rf_model$err.rate), col=1:3, fill=1:3)
```

構築したモデルの誤判別率を上図に示す。OOBは全体の誤判別率を表し、20%を下回っていることが分かる。  
凡例で赤色、緑色で表されたものはそれぞれ「死亡」と「生存」の誤判別率を表す。  

<br />

次に構築したモデルのジニ分散指標による変数の重要度を用いた棒グラフで示す。  

```{r,message=FALSE,warning=FALSE}
# 変数の重要度の取得
importance=importance(rf_model)
varImportance=data.frame(Variables = row.names(importance), 
                          Importance = round(importance[ ,"MeanDecreaseGini"],2))

# 取得した重要度を素に順位を作成する
rankImportance=varImportance %>%
                mutate(Rank = paste0("#",dense_rank(desc(Importance))))

# 変数の重要度と順位をプロットする
ggplot(rankImportance, aes(x = reorder(Variables, Importance), 
    y = Importance, fill = Importance)) +
  geom_bar(stat="identity") + 
  geom_text(aes(x = Variables, y = 0.5, label = Rank),
    hjust=0, vjust=0.55, size = 4, colour = "orangered") +
  labs(x = "Variables") +
  coord_flip()+
  theme(text = element_text(family = "HiraKakuProN-W3"))+
  labs(title="図24：各変数の重要度")
```

上図から最も重要度が高い変数は敬称（Title）であることが分かる。敬称には性別・婚姻状態などを読み取ることができるため重要度が高いと考えられる。また、作成した特徴量ではPclass=1,2かつ女性のグループに属するか（Female_surv）が比較的重要度が高い。

# 予測

構築したモデルにテストデータ用いて予測を行う。

```{r,message=FALSE,warning=FALSE}
# 予測を行う
prediction=predict(rf_model, test)

# 提出用のフォーマットを作成する
solution=data_frame(PassengerID = test$PassengerId, Survived = prediction)
# CSVデータとして書き出す
write.csv(solution, file = "predict_rf.csv", row.names = F)
```

構築したモデルによる予測結果をkaggleに提出したところ以下のスコアが得られた。

$$
scored=0.78468
$$

# まとめ

本レポートは初めてのデータ分析であったので、前処理と可視化について学ぶことが非常に多かった。また、納得のいく前処理のプロセスを考えることに非常に苦労した。  
今回の分析では、「生存」に着目し特徴量を作成したが「死亡」に関する特徴量も見出すことでスコアを向上させることができるのではないかと考えている。  
これらの学んだことは次回他のデータ分析を行う際に活かしたい。

# 最後に

私はこのレポートを作成するにあたっていくつかのカーネルを参考にしたが、主に参考にしたのは以下である。  

- [Exploring Survival on the Titanic](https://www.kaggle.com/mrisdal/exploring-survival-on-the-titanic)

- [Divide and Conquer](https://www.kaggle.com/pliptor/divide-and-conquer-0-82296)

カーネル作者のMegan Risdal氏とOscar Takeshita氏に感謝の意を表する。
